Minutes et répertoires du notaire Augustin ROARD, 10 octobre 1805 - 25 décembre 1818 (étude XX)
Archives nationales
Minutes et répertoires du notaire Augustin ROARD (étude XX)
10 octobre 1805 - 25 décembre 1818
MC/ET/XX/808 - MC/ET/XX/869/A, MC/RE/XX/11
Etude XX; Roard, Augustin
Archives nationales de France
Minutes et répertoires: la loi 2008-696 du 15 juillet 2008 relative aux archives a fixé à 75 ans à compter de la date de l'acte, ou à 25 ans à compter de la date du décès de l'intéressé si ce délai est plus bref, le délai de communication des minutes et répertoires des notaires; ce délai est porté à 100 ans à compter de la date de l'acte si le document se rapporte à un mineur (code du Patrimoine, articles L213-2, 4e d et 5e).
Autres documents de l'étude (dossiers de clients, comptabilité...): s'agissant d'archives privées, ces documents sont communicables selon les modalités fixées par le déposant ou le donateur.
Certains documents ne sont pas accessibles en raison de leur mauvais état de conservation.
Versement
Accès aux instruments de recherche de tous les notaires de l’étude XX
Archives de l'étude XX
- Minutes de Augustin ROARD, 23 septembre 1805 - 25 décembre 1818; MC/ET/XX/808 - MC/ET/XX/869/A
  - Minutes. an XIV, vendémiaire, 1er vendémiaire an XIV (23 septembre 1805) - 18 vendémiaire an XIV (1805); MC/ET/XX/808
    Informations complémentaires:
    An XIV, 1 à 17 vendémiaire (1805, 23 septembre à 9 octobre): actes passés par-devant Augustin Rameau.
    An XIV, 18 vendémiaire à 10 nivôse (1805, 10 octobre à 31 décembre): actes passés par-devant Augustin Roard.
    Informations concernant le classement:
    Le niveau inférieur de description, quand il existe, correspond aux minutes d'actes. Toutes les minutes ne sont pas forcément décrites une à une. Les descriptions de ces minutes sont plus ou moins détaillées.
  - Minutes. 1806, janvier - mars, janvier - mars 1806; MC/ET/XX/818
  - Minutes. 1806, avril - juin, avril - juin 1806; MC/ET/XX/819
  - Minutes. 1806, juillet - septembre, juillet - septembre 1806; MC/ET/XX/820
  - Minutes. 1806, octobre - décembre, octobre - décembre 1806; MC/ET/XX/821
  - Minutes. 1807, janvier - mars, janvier - mars 1807; MC/ET/XX/822
  - Minutes. 1807, avril - juin, avril - juin 1807; MC/ET/XX/823
    - Vente à François Richard de terrains, 6 juin 1807; MC/ET/XX/823
      Origine de l'information:
      Actes signalés par les lecteurs et correspondants du Minutier central des notaires de Paris, 2000-2011 (base de données migrée: voir contexte dans le Plan d’orientation général - Notaires de Paris, guides thématiques du Minutier).
      Date de révision: 2010
      Date de création de la notice: 2004
      acte de vente; Chantilly (Oise); Richard, François
  - Minutes. 1807, juillet - septembre, juillet - septembre 1807; MC/ET/XX/824
    - Vente à François Richard de bâtiments et terrain, 18 juillet 1807; MC/ET/XX/824
  - Minutes. 1807, octobre - décembre, octobre - décembre 1807; MC/ET/XX/825
  - Minutes. 1808, janvier - mars, janvier - mars 1808; MC/ET/XX/826
  - Minutes. 1808, avril - juin, avril - juin 1808; MC/ET/XX/827
    - Inventaire après décès d'Augustin Rameau, notaire., 4 avril 1808; MC/ET/XX/827
      Philippe Bertholet, Études et notaires parisiens en 1803, Paris Association des notaires du Châtelet, 2004 [594 actes] (voir contexte dans le Plan d’orientation général - Notaires de Paris, guides thématiques du Minutier).
      Date de création de la notice: 2006
      inventaire après décès; Rameau, Augustin; notaire
  - Minutes. 1808, juillet - septembre, juillet - septembre 1808; MC/ET/XX/828
  - Minutes. 1808, octobre - décembre, octobre - décembre 1808; MC/ET/XX/829
  - Minutes. 1809, janvier - mars, janvier - mars 1809; MC/ET/XX/830
  - Minutes. 1809, avril - juin, avril - juin 1809; MC/ET/XX/831
  - Minutes. 1809, juillet - septembre, juillet - septembre 1809; MC/ET/XX/832
  - Minutes. 1809, octobre - décembre, octobre - décembre 1809; MC/ET/XX/833
  - Minutes. 1810, janvier - mars, janvier - mars 1810; MC/ET/XX/834
    - BACOT (David) Fabricant de couvertures demeurant 67 rue Saint-Victor, 12e arrondissement. § Inventaire après décès de David BACOT, avec prisée des métiers servant à sa fabrication., 8 janvier 1810; MC/ET/XX/834
      Fichier dit 'général' XVIIe-XVIIIe siècles, par le personnel du Minutier, 1954-1999 ( fichier papier entièrement dématérialisé; voir contexte dans le Plan d’orientation général - Notaires de Paris, guides thématiques du Minutier).
      Date de révision: 2011-2012
      Date de création de la notice: 2010
      inventaire; Bacot, David
    - TISSERAND en COUVERTURES BACOT (David) 67 rue Saint-Victor, 12e arrt § Inventaire après décès de David BACOT avec prisée des métiers servant à ses fabrications., 8 janvier 1810; MC/ET/XX/834
  - Minutes. 1810, avril - juin, avril - juin 1810; MC/ET/XX/835
  - Minutes. 1810, juillet - septembre, juillet - septembre 1810; MC/ET/XX/836
  - Minutes. 1810, octobre - décembre, octobre - décembre 1810; MC/ET/XX/837
  - Minutes. 1811, janvier - mars, janvier - mars 1811; MC/ET/XX/838
  - Minutes. 1811, avril - juin, avril - juin 1811; MC/ET/XX/839
  - Minutes. 1811, juillet - septembre, juillet - septembre 1811; MC/ET/XX/840
  - Minutes. 1811, octobre - décembre, octobre - décembre 1811; MC/ET/XX/841
  - Minutes. 1812, janvier - mars, janvier - mars 1812; MC/ET/XX/842
  - Minutes. 1812, avril - juin, avril - juin 1812; MC/ET/XX/843
  - Minutes. 1812, juillet - août, juillet - août 1812; MC/ET/XX/844
  - Minutes. 1812, septembre - décembre, septembre - décembre 1812; MC/ET/XX/845
  - Minutes. 1813, janvier - février, janvier - février 1813; MC/ET/XX/846
  - Minutes. 1813, mars - juin, mars - juin 1813; MC/ET/XX/847
    - Partage de succession: Etignard-Lafaulotte, Jacques. Décédé le 1er août 1812. entre Jacques-Claude Etignard Lafaulotte, rue Basse de la Madeleine, n° 78, Claude-Louis Etignard Lafaulotte, Jacques-Alexandre Etignard Lafaulotte, et Anne-Elisabeth-Suzanne Etignard Lafaulotte, rue Basse de la Madeleine, n° 84., 1er mai 1813; MC/ET/XX/847
      Base Miriad 2 des inventaires après décès, 1801-1850, par Thierry Boudignon, avec le concours de Marie-France Nivet et du personnel du Minutier central, 1995-2012 (base de données migrée: voir contexte dans le Plan d’orientation général - Notaires de Paris, guides thématiques du Minutier).
      Date de révision: 2011
      25 mars 1807, vente d'un chantier dit le chantier de la Madeleine, rue Basse-du-Rempart, moyenant 350 000 francs, par Agnès-Catherine Pinon veuve Armand-Guillaume-François de Gourgue, ancien président au Parlement de Paris, place des Vosges, n° 12, à Jacques Etignard de La Faulotte, propriétaire, et Suzanne-Marie Roger, son épouse, rue Basse-du-Rempart, avec suite jusqu'au 27 novembre 1819, RE/LXXXIX/13 et ET/LXXXIX/1001.
      partage; Basse-du-Rempart (rue); Madeleine (rue de la); Vosges (place des); Etignard-Lafaulotte, Jacques; Etignard Lafaulotte, Jacques-Claude; Etignard Lafaulotte, Claude-Louis; Etignard Lafaulotte, Jacques-Alexandre; Etignard Lafaulotte, Anne-Elisabeth-Suzanne; Pinon, Agnès-Catherine; Gourgue, Armand-Guillaume-François de; Etignard de La Faulotte, Jacques; Roger, Suzanne-Marie; président au parlement (Ancien Régime)
  - Minutes. 1813, juillet - septembre, juillet - septembre 1813; MC/ET/XX/848
  - Minutes. 1813, octobre - décembre, octobre - décembre 1813; MC/ET/XX/849
  - Minutes. 1814, janvier - mars, janvier - mars 1814; MC/ET/XX/850
  - Minutes. 1814, avril - juin, avril - juin 1814; MC/ET/XX/851
  - Minutes. 1814, juillet - août, juillet - août 1814; MC/ET/XX/852
  - Minutes. 1814, septembre - décembre, septembre - décembre 1814; MC/ET/XX/853
  - Minutes. 1815, janvier - avril, janvier - avril 1815; MC/ET/XX/854
  - Minutes. 1815, mai - août, mai - août 1815; MC/ET/XX/855
  - Minutes. 1815, septembre - décembre, septembre - décembre 1815; MC/ET/XX/856
  - Minutes. 1816, janvier - mars, janvier - mars 1816; MC/ET/XX/857
  - Minutes. 1816, avril - juillet, avril - juillet 1816; MC/ET/XX/858
  - Minutes. 1816, août - octobre, août - octobre 1816; MC/ET/XX/859
  - Minutes. 1816, novembre - décembre, novembre - décembre 1816; MC/ET/XX/860
  - Minutes. 1817, janvier - mars, janvier - mars 1817; MC/ET/XX/861
  - Minutes. 1817, avril - juin, avril - juin 1817; MC/ET/XX/862
  - Minutes. 1817, juillet - septembre, juillet - septembre 1817; MC/ET/XX/863
  - Minutes. 1817, octobre - décembre, octobre - décembre 1817; MC/ET/XX/864
  - Minutes. 1818, janvier - mars, janvier - mars 1818; MC/ET/XX/865
  - Minutes. 1818, avril - mai, avril - mai 1818; MC/ET/XX/866
  - Minutes. 1818, juin - juillet, juin - juillet 1818; MC/ET/XX/867
  - Minutes. 1818, août - septembre, août - septembre 1818; MC/ET/XX/868
    - Constitution de rente annuelle viagère de 200F au principal de 2000F par François Fanjat, rue Guingand, 14 à Marie-Anne Leblanc, veuve de Pierre Nicolas Beauvallet, 6 août 1818; MC/ET/XX/868
      Les membres du conseil général de la commune robespierriste de Paris (200 actes), par Béatrice Vanuxem, 1992-1993 (base de données migrée: voir contexte dans le Plan d’orientation général - Notaires de Paris, guides thématiques du Minutier).
      constitution de rente; Beauvallet, Pierre-Nicolas; Fanjat, François; Leblanc, Marie-Anne
    - Bail pour neuf ans par Armand François Loignon de Beaupré, propriétaire, demeurant, 11, rue Beauregard, à Jean Louis Joseph Chevalier, opticien, et Jeanne Louise Poisson, son épouse, demeurant 85, rue de la Verrerie, de deux boutiques et divers lieux dépendant d'une maison située 65, quai de l'Horloge. Loyer annuel de 1 200 francs, payable par trimestre., 29 août 1818; MC/ET/XX/868
      De l'image fixe à l'image animée (1820-1910), documents du Minutier central des notaires de Paris relatifs à l'histoire des photographes et de la photographie, par Marc Durand, Paris, Archives nationales, 2013 (sous presse), notice n° 980 (version dématérialisée de l'instrument de recherche, les notices biographiques et compléments de descriptions d'actes ne se trouvent que sur la version papier de l'ouvrage, voir contexte dans le Plan d’orientation général - Notaires de Paris, guides thématiques du Minutier).
      Beauregard (rue); Verrerie (rue de la); Horloge (quai de l'); Loignon de Beaupré, Armand François; Chevalier, Jean Louis Joseph; Poisson, Jeanne Louise
  - Minutes. 1818, octobre - 25 décembre, octobre - 25 décembre 1818; MC/ET/XX/869/A
    Ancienne(s) cote(s):
    ET/XX/869
- Répertoire(s) de Augustin ROARD, 10 octobre 1805 - 25 décembre 1818; MC/RE/XX/11
  - Répertoire. an XIV, vendémiaire - 1818, 25 décembre, 18 vendémiaire an XIV (10 octobre 1805) - 25 décembre 1818; MC/RE/XX/11
    Informations concernant le classement et la cotation:
    Le niveau inférieur de description, quand il existe, correspond aux mentions d'actes contenues dans le répertoire. Parmi celles-ci, certaines peuvent y être décrites, de manière plus ou moins détaillée. Pour consulter l'acte proprement dit, il convient de rechercher la cote au niveau des articles (registre ou liasse) des minutes du notaire (cote de type 'MC/ET').
    - Inventaire après décès de Pierre Vallade, 15 brumaire an XIV (6 novembre 1805)
      Mention dans le répertoire du notaire coté:
      MC/RE/XX/11
      Informations concernant le classement et la cotation du document:
      Attention: la cote de répertoire (de type 'MC/RE') ne permet pas de consulter la minute de l'acte. ll convient de rechercher la cote de la minute (de type 'MC/ET') au niveau des articles (registre ou liasse) de minutes du notaire.
      L'accès aux images numérisées des pages du répertoire se fait au niveau de description supérieur (' Répertoire du notaire '), rubrique ' Consulter les archives numérisées associées'.
      Date de création de la notice: 2008
      inventaire après décès; Vallade, Pierre
    - Inventaire après décès de Marie Debussac veuve de Jacques Dufour, 19 brumaire an XIV (19 novembre 1805)
      inventaire après décès; Debussac, Marie; Dufour, Jacques
    - Inventaire après décès de Geneviève-Rose-Françoise Gazon, 14 frimaire an XIV (23 novembre 1805)
      inventaire après décès; Gazon, Geneviève-Rose-Françoise
    - Inventaire après décès de Alphonse Turéoni, 25 frimaire an XIV (16 décembre 1805)
      inventaire après décès; Turéoni, Alphonse
    - Inventaire après décès de Marie-Geneviève Asselineau épouse de Michel-François Meunier, 30 janvier 1806
      inventaire après décès; Asselineau, Marie-Geneviève; Meunier, Michel-François
    - Inventaire après décès de Pierre-Philippe Hu, 18 février 1806
      inventaire après décès; Hu, Pierre-Philippe
    - Inventaire après décès de Jean-Pierre-Ursule Paulin, 21 mars 1806
      inventaire après décès; Paulin, Jean-Pierre-Ursule
    - Inventaire après décès de Pierre-Jean Bernard, 24 mars 1806
      inventaire après décès; Bernard, Pierre-Jean
    - Inventaire après décès de Lucie-Françoise Courmont épouse d'Henry-Edouard Pers, 31 mars 1806
      inventaire après décès; Courmont, Lucie-Françoise; Pers, Henry-Edouard
    - Inventaire des meubles pour parvenir à un divorce entre Charles-Marie Fouques-Ducoudray et Alexandrine Breant, 7 avril 1806
      inventaire; Fouques-Ducoudray, Charles-Marie; Breant, Alexandrine
    - Inventaire après décès de René Belin, 7 mai 1806
      inventaire après décès; Belin, René
    - Inventaire après décès de Jean-Daniel-Guillaume-Joseph Lenoir-Dufresne, 17 mai 1806
      inventaire après décès; Lenoir-Dufresne, Jean-Daniel-Guillaume-Joseph
    - Inventaire après décès de Jeanne-Vincent Prudhomme épouse de Jean-Baptiste Hardy, 2 juin 1806
      inventaire après décès; Prudhomme, Jeanne-Vincent; Hardy, Jean-Baptiste
    - Inventaire après décès de Jean Fontanges, 13 juin 1806
      inventaire après décès; Fontanges, Jean
    - Inventaire après décès de Antoine-Thomas Coupigny, 20 juin 1806
      inventaire après décès; Coupigny, Antoine-Thomas
    - Inventaire après décès de François-Nicolas Mauperin, 30 août 1806
      inventaire après décès; Mauperin, François-Nicolas
    - Inventaire après décès de Jacques-Hilaire Bassereau, 20 octobre 1806
      inventaire après décès; Bassereau, Jacques-Hilaire
    - Inventaire après décès de Georges Lamy, 31 octobre 1806
      inventaire après décès; Lamy, Georges
    - Inventaire après décès de Nicolas-Pierre Rouget, rue Saint-Sauveur n°9, 23 décembre 1806
      inventaire après décès; Saint-Sauveur (rue); Rouget, Nicolas-Pierre
    - Inventaire après décès de Jeanne-Marie-Henriette Lataste épouse Antoine-Claude Lefebvre, rue Thérèse n°8, 26 janvier 1807
      inventaire après décès; Thérèse (rue); Lataste, Jeanne-Marie-Henriette; Lefebvre, Antoine-Claude
    - Inventaire après décès de Marie-Jeanne-Josèphe Charpillon veuve François-Hébert Blin, 4 mars 1807
      inventaire après décès; Charpillon, Marie-Jeanne-Josèphe; Blin, François-Hébert
    - Inventaire après décès de Anne Chabros épouse André-François Bruel chaudronnier rue Montmartre n°60, 13 mars 1807
      inventaire après décès; Montmartre (rue); Chabros, Anne; Bruel, André-François; forgeron
    - Inventaire après décès de Dominique Bachelier maître maçon et entrepreneur de bâtiments rue Neuve-Saint-Etienne n°6, 23 avril 1807
      inventaire après décès; Neuve-Saint-Etienne (rue); Bachelier, Dominique; maçon; chef d'entreprise
    - Inventaire après décès de Marie-Marguerite Delomet veuve en premières noces de Paul Bardoux et en secondes de Claude Boisselier imprimeur en lettres, 4 mai 1807
      inventaire après décès; Delomet, Marie-Marguerite; Boisselier, Claude; Bardoux, Paul; imprimeur
    - Inventaire après décès de Jean-Jacques Blacque demeurant à Villejuif, 5 mai 1807
      inventaire après décès; Villejuif (Val-de-Marne); Blacque, Jean-Jacques
    - Inventaire après décès de Charles-Léon-Marie Guiton-Maulévrier, 1er juillet 1807
      inventaire après décès; Guiton-Maulévrier, Charles-Léon-Marie
    - Inventaire après décès de Marie-Geneviève Poilleux femme de François Scherr demeurant rue de l'Abbaye n°6, 16 septembre 1807
      inventaire après décès; Poilleux, Marie-Geneviève; Scherr, François
    - Inventaire après décès de Jacques-Denis Pacot, 31 octobre 1807
      inventaire après décès; Pacot, Jacques-Denis
    - Inventaire après décès de Pierre Vital-Leparquois rue de Malte n°10, 19 novembre 1807
      inventaire après décès; Malte (rue de); Vital-Leparquois, Pierre
    - Inventaire avant divorce entre Louis-Jean-Baptiste Martin rue du Bout-du-Monde n°26 et Anne-Catherine Dupard son épouse rue de la Michodière n°7, 14 janvier 1808
      inventaire; Bout-du-Monde (rue du); La-Michodière (rue de); Martin, Louis-Jean-Baptiste; Dupard, Anne-Catherine
    - Inventaire après décès de Marie-Madeleine Duret épouse Etienne-Alexandre Raynier rue Saint-Avoye n°32, 9 février 1808
      inventaire après décès; Sainte-Avoie (rue); Duret, Marie-Madeleine; Raynier, Etienne-Alexandre
    - Extrait collationné de l'intitulé d'inventaire après décès de Charles Béotière de Chassincourt Tilly par Delarue notaire à Moulins le 10 ventôse an X, 25 février 1808
      inventaire après décès; Moulins (Allier); Béotière de Chassincourt Tilly, Charles
    - Inventaire après décès de Nicolas-Sébastien Baptiste, 3 mars 1808
      inventaire après décès; Baptiste, Nicolas-Sébastien
    - Inventaire après décès de François-Martin Vatelier rue Pagevin n°12, 8 mars 1808
      inventaire après décès; Pagevin (rue); Vatelier, François-Martin
    - Inventaire après décès de Pierre-Nicolas Laurent demeurant à l'Ile-de-France, 16 mars 1808
      inventaire après décès; Maurice; Laurent, Pierre-Nicolas
    - Inventaire après décès de Marguerite Teyssier femme de Jacques-Louis Ugé rue des Juifs n°20, 30 mars 1808
      inventaire après décès; Juifs (rue des); Teyssier, Marguerite; Ugé, Jacques-Louis
    - Inventaire après décès de Augustin Rameau rue de Cléry n°8, 4 avril 1808
      inventaire après décès; Cléry (rue de); Rameau, Augustin
    - Inventaire après décès de Pierre-Antoine-François Boutoille, drapier rue de la Poterie n°19, 28 juin 1808
      inventaire après décès; Poterie (rue de la); Boutoille, Pierre-Antoine-François; tisserand
    - Procès-verbal de comparution et de défaut pour parvenir à l'inventaire après décès de Marie-Jeanne Griffon femme de Jean-François-Antoine Tilloy rue et hôtel Baillif n°4 et rue et carré de la porte Saint-Martin, 19 juillet 1808
      inventaire après décès; Baillif (rue); Saint-Martin (porte); Griffon, Marie-Jeanne; Tilloy, Jean-François-Antoine; restaurateur
    - Inventaire après décès de Marie-Louise Ribert veuve de Jacques-Denis Pacot, 30 septembre 1808
      inventaire après décès; Ribert, Marie-Louise; Pacot, Jacques-Denis
    - Inventaire après décès de Antoine-Marie Loyez rue des Boucheries-Saints-Honoré n°9, 18 octobre 1808
      inventaire après décès; Boucheries-Saint-Honoré (rue des); Loyez, Antoine-Marie
    - Inventaire après décès de André Maillard rue Saint-Honoré n°117 à la requête de Marie-Rosalie André sa veuve, 26 octobre 1808
      inventaire après décès; Saint-Honoré (rue); Maillard, André; André, Marie-Rosalie
    - Inventaire après décès de Pierre-François Lancelin, 7 novembre 1808
      inventaire après décès; Lancelin, Pierre-François
    - Inventaire après décès de Claude Froment à Picpus, 13 décembre 1808
      inventaire après décès; Piat (rue); Froment, Claude
    - Inventaire des biens de la société entre Joseph-Nicolas-Noël Godot rue Basse-du-Rempart n°72 et Edmé Godot-Desbordes son frère, et des communautés d'entre le premier et Anne-Rosalie Demauroy son épouse et l'épouse du second Anne-Adélaïde Demauroy sa veuve, 24 décembre 1808
      inventaire après décès; Basse-du-Rempart (rue); Godot, Joseph-Nicolas-Noël; Demauroy, Anne-Rosalie; Godot-Desbordes, Edmé; Demauroy, Anne-Adélaïde
    - Inventaire après décès de Etienne Chalumeau rue de l'Université n°106 au dépôt de la Guerre, 7 janvier 1809
      inventaire après décès; Université (rue de l'); Chalumeau, Etienne
    - Inventaire après décès de Jean-François Boisselin rue du Croissant n°16, 9 janvier 1809
      inventaire après décès; Croissant (rue du); Boisselin, Jean-François
    - Inventaire après décès de Jean-Michel Maillet-Comtouz, 29 mars 1809
      inventaire après décès; Maillet-Comtouz, Jean-Michel
    - Inventaire après décès de Louise Blot épouse Joseph Vallion rue du Mail, 27 avril 1809
      inventaire après décès; Mail (rue du); Blot, Louise; Vallion, Joseph
    - Extrait collationné de l'intitulé de l'inventaire après décès de Adrienne-Françoise-Marguerite Louvet épouse de Germain Mégret par Piquerel notaire à Pontoise le 7 thermidor an XII, 27 avril 1809
      inventaire après décès; Pontoise (Val-d'Oise); Louvet, Adrienne-Françoise-Marguerite; Mégret, Germain
    - Extrait collationné de l'intitulé de l'inventaire après décès de Antoine Grumail par Boursier notaire le 29 nivôse an VIII, 19 mai 1809
      inventaire après décès; Grumail, Antoine
    - Inventaire après décès de Louise-Geneviève Genard veuve en premières noces de Jean Béranger et épouse en secondes de Jean-Pierre Morat, 25 mai 1809
      inventaire après décès; Genard, Louise-Geneviève; Béranger, Jean; Morat, Jean-Pierre
    - Inventaire après décès de Marie-Angélique Cozette veuve d'Antoine-Denis Loignon de Beaupré, ou François-Guillaume Loignon, rue Neuve-Saint-Eustache n°18, 29 mai 1809
      inventaire après décès; Neuve-Saint-Eustache (rue); Cozette, Marie-Angélique; Loignon de Beaupré, Antoine-Denis; Loignon, François-Guillaume
    - Inventaire après décès de Marie-Françoise Chappellier épouse de Jacques Dupré, 23 juin 1809
      inventaire après décès; Chappellier, Marie-Françoise; Dupré, Jacques
    - Inventaire après décès de Alexandre-Mathias-Liévain de L'Etang, 30 juin 1809
      inventaire après décès; L'Etang, Alexandre-Mathias-Liévain de
    - Inventaire après décès de Jean-Pierre Morat, 3 juillet 1809
      inventaire après décès; Morat, Jean-Pierre
    - Inventaire après décès de Rémy Dolimier, 3 octobre 1809
      inventaire après décès; Dolimier, Rémy
    - Inventaire après décès de Geneviève-Félicité Trousseau épouse de Christophe Chabrol-Crousol place des Vosges n°10, 26 octobre 1809
      inventaire après décès; Vosges (place des); Trousseau, Geneviève-Félicité; Chabrol-Crousol, Christophe
    - Inventaire après décès de Marie-Madeleine Hennebert rue de Condé n°15, 28 octobre 1809
      inventaire après décès; Condé (rue de); Hennebert, Marie-Madeleine
    - Inventaire après décès de Françoise-Justine Conzay épouse de David Bâcot rue Saint-Victor n°67, 8 janvier 1810
      inventaire après décès; Saint-Victor (rue); Conzay, Françoise-Justine; Bâcot, David
    - Inventaire après décès de Jean-Jacques Chaponnel, 15 février 1810
      inventaire après décès; Chaponnel, Jean-Jacques
    - Inventaire après décès de Marguerite Gravoy femme d' Etienne Teyssier, 24 février 1810
      inventaire après décès; Gravoy, Marguerite; Teyssier, Etienne
    - Inventaire après décès de Noël Savard rue Neuve-Saint-Martin n°30, 26 février 1810
      inventaire après décès; Neuve-Saint-Martin (rue); Savard, Noël
    - Inventaire après décès de Jeanne-Scholastique Doyen veuve de Nicolas Lereuelle, 10 mars 1810
      inventaire après décès; Doyen, Jeanne-Scholastique; Lereuelle, Nicolas
    - Inventaire après décès de Claude Rouilleau, 26 mars 1810
      inventaire après décès; Rouilleau, Claude
    - Inventaire après décès de Catherine Moutry, 28 mars 1810
      inventaire après décès; Moutry, Catherine
    - Inventaire après décès de Jeanne-Julie Vassal veuve de Barthélémy-Louis Rolland de Villarceaux, rue Charlot n°8, 29 mars 1810
      inventaire après décès; Charlot (rue); Vassal, Jeanne-Julie; Rolland de Villarceaux, Barthélémy-Louis
    - Inventaire après décès de Aaron-Claude-Théodore Chaponnel décédé à Vienne, 29 mars 1810
      inventaire après décès; Chaponnel, Aaron-Claude-Théodore